# 请教陈版，关于新金融工具合并报表处理问题

提问人：wx_5ee1d54d9b2f 时间：2020-06-11 21:33:04
最近碰到了一个问题，想请教陈版和各位网友。
对于购买上市公司股票这件事情，A公司的处理是选择计入FVTPL，B公司的处理是选择计入FVOCI，A和B属于同一集团内的两家子公司，那么，在集团编制合并报表的时候，是否需要统一？还是可以保留这两家公司的做法？
会计准则给与的将非交易性权益工具计入FVTOCI是属于会计政策么？

回答人：chenyiwei
企业管理层将非交易性权益工具投资指定为FVOCI不属于会计政策。
合并层面，对不同子公司购入的同一种股票，如果确有证据表明持有目的不同的，可以有不同的分类，但要注意获取充分、适当的证据以支持不同持有意图的认定，例如由不同团队管理和运作，适用不同的业绩考核指标，有明确的拟长期持有的书面文件并能证明该意图的合理性等。同时，不同的管理团队之间应做好信息的防火墙隔离，不得串通交易，特别是对敲交易应严格禁止。
单个主体分批买入的同一种股票也可以作出不同的指定，但同样应满足上述要求。在单个主体中，分类不同的投资应由不同的团队或部门管理运作，使用不同的证券账户，同时更应注意信息的防火墙隔离问题。